臺灣桃園地方法院刑事判決　　　　　　　　　　　　　九十一年度易字第四五號
　　公　訴　人　臺灣桃園地方法院檢察署檢察官
　　被　　　告　甲○○
　　被　　　告　乙○○
右列被告因竊盜案件，經檢察官提起公訴（九十年度偵字第一一六四二號），本院判
決如左：
    主  文
甲○○共同連續踰越牆垣、毀越安全設備竊盜，累犯，處有期徒刑壹年貳月。
乙○○共同踰越牆垣、毀越安全設備竊盜，處有期徒刑拾月。
    事  實
一、甲○○前於民國八十八年間，因違反毒品危害防制條例案件，經本院判處有期徒
    刑四月，於八十九年七月二十五日易科罰金執行完畢，詎仍不知悔改，基於意圖
    為自己不法之概括犯意，先於民國九十年七月十四日二十時三十九分許，在桃園
    縣蘆竹鄉○○村○鄰○○路一四０巷三十號新莊國小，經守衛陳明祿同意，佯稱
    欲在校園閒逛，趁陳明祿不注意之際，竟持石頭毀壞屬安全設備之教室窗戶玻璃
    ，伸手入內開啟窗戶而踰越窗戶進入教室，竊取附表編號一至編號五所示之砂輪
    機一台等物（起訴書附表編號一砂輪機誤載為二台），得手後將之放置於桃園縣
    大園鄉○○○路三二五號倉庫內；翌日（十五日）上午六時三十分許，與有犯意
    聯絡之乙○○，承上概括犯意，以踰越新莊國小後門圍牆進入校園後（侵入建築
    物部分未據告訴），再以前開毀壞、踰越窗戶之方式進入教室，竊取附表編號六
    至編號十五所示之電腦滑鼠二個等物，得手後亦將所竊之物放置於上開倉庫，嗣
    經新莊國小報案，經警調閱新莊國小學校監視錄影帶，於九十年七月十六日二十
    一時許，在桃園縣大園鄉○○村○○○路一九三號查獲甲○○，並至上開倉庫查
    獲竊盜所得之贓物及循線查獲乙○○。
二、案經桃園縣警察局大園分局報請臺灣桃園地方法院檢察署檢察官偵查起訴。
    理  由
一、訊據被告甲○○、乙○○對於右揭事實均坦承不諱，核與證人陳明祿、丙○○於
    警訊時之證述情節相符，並有贓物領據、監視攝影機翻拍照片及查獲現場照片等
    在卷足憑，被告犯行均堪認定。
二、按圍牆為安全設備之例示，而窗戶具有防閑功能，亦屬安全設備之一種，被告甲
    ○○第一次一人竊盜行為時，將新莊國小窗戶玻璃打破，伸手進入開啟窗戶並由
    窗戶爬進教室行竊，為毀越安全設備竊盜，及被告甲○○、乙○○共同第二次竊
    盜行為時，踰越圍牆進入新莊國小校園，並以上開打破窗戶玻璃伸手開啟窗戶爬
    進教室之方式竊盜，自使該圍牆、窗戶失其安全設備之防盜功能，而為踰越圍牆
    、毀越安全設備竊盜。
三、核被告甲○○、乙○○所為，均係犯刑法第三百二十一條第一項第二款之加重竊
    盜罪。被告甲○○、乙○○對於九十年七月十五日之竊盜行為，有犯意聯絡及行
    為分擔，均為共同正犯。又被告甲○○先後所為二竊盜行為，時間緊接，所犯構
    成要件相同之罪，顯係基於概括犯意為之，為連續犯，應依刑法第五十六條之規
    定以一罪論，並加重其刑。公訴人起訴犯罪事實雖認被告甲○○七月十四日第一
    次之竊盜行為，係於當日二十時三十九分許，「侵入」新莊國小，惟查，被告甲
    ○○第一次進入新莊國小，係與一名綽號「阿文」男子一同進入，「阿文」係欲
    向守衛陳明祿借款不得，二人隨即離去，其後被告甲○○一人獨自折返，並向守
    衛陳明祿表示欲在校園隨處逛逛等事實，已據證人陳明祿於警訊時證述在卷，則
    被告甲○○進入新莊國小，既係經當時之守衛陳明祿允准，自無夜間侵入之可言
    ，惟此為犯竊盜罪之加重條件，並無起訴犯罪事實一部與全部之關係，併予敘明
    （公訴人起訴書論罪法條雖未援引刑法第三百二十一條第一項第一款，惟犯罪事
    實既已載明，就此加重條件應認已起訴）；又被告甲○○於八十八年間，因違反
    毒品危害防制條例案件，經本院判處有期徒刑四月，於八十九年七月二十五日易
    科罰金執行完畢，有臺灣高等法院被告甲○○前案紀錄表一份在卷可稽，其於有
    期徒刑執行完畢後，五年內再犯本件有期徒刑以上刑之罪，為累犯，應依刑法第
    四十七條規定，加重其刑，並遞加重之。爰審酌被告犯罪之動機、目的、手段、
    犯罪所生之危害（竊盜所得約二十萬五千七百五十元）及犯罪後均坦承犯行，知
    所悔悟等一切情狀，分別量處如主文所示之刑。
據上論斷，應依刑事訴訟法第二百九十九條第一項前段，刑法第二十八條、第五十六
條、第三百二十一條第一項第二款、第四十七條，判決如主文。
本案經檢察官蔡正雄到庭執行職務。
中      華      民      國      九十一      年    五      月  二十一    日
                                臺灣桃園地方法院刑事第一庭
                                    法  官    黃  斯  偉
右正本證明與原本無異。
如不服本判決，應於判決送達後十日內向本院提出上訴狀( 應附繕本 )，上訴於
臺灣高等法院。
                                    書記官    李  珈  慧
中      華      民      國      九十一      年    五     月    二十二   日
附表：
┌──┬─────────┬───┬──┬──────────┬────┐
│編號│名        稱      │數  量│編號│    名        稱    │數  量  │
├──┼─────────┼───┼──┼──────────┼────┤
│一  │砂輪機            │一台  │六  │電腦滑鼠            │二個    │
├──┼─────────┼───┼──┼──────────┼────┤
│二  │割草機            │一台  │七  │電腦喇叭            │二組    │
├──┼─────────┼───┼──┼──────────┼────┤
│三  │電鋸              │一台  │八  │錄放音機            │一台    │
├──┼─────────┼───┼──┼──────────┼────┤
│四  │大型園藝用剪刀    │一把  │九  │監視器鏡頭          │二個    │
├──┼─────────┼───┼──┼──────────┼────┤
│五  │鋸子              │一把  │十  │顯微鏡              │一台    │
└──┴─────────┴───┼──┼──────────┼────┤
                                  │十一│放影機              │一台    │
                                  ├──┼──────────┼────┤
                                  │十二│電腦螢幕            │四台    │
                                  ├──┼──────────┼────┤
                                  │十三│電腦鍵盤            │二個    │
                                  ├──┼──────────┼────┤
                                  │十四│電腦主機            │四台    │
        ├──┼──────────┼────┤
                                  │十五│電腦數據機          │一台    │
                                  └──┴──────────┴────┘
 論罪法條之依據：
刑法第三百二十一條
犯竊盜罪而有左列情形之一者，處六月以上五年以下有期徒刑：
一、於夜間侵入住宅或有人居住之建築物、船艦或隱匿其內而犯之者。
二、毀越門扇、牆垣或其他安全設備而犯之者。
三、攜帶兇器而犯之者。
四、結夥三人以上而犯之者。
五、乘火災、水災或其他災害之際而犯之者。
六、在車站或埠頭而犯之者。
前項之未遂犯罰之。
